ANTONIO CASTILLO

DESARROLLADOR WEB

- +52 (747) 105-7822
- O Chilpancingo, Guerrero, México
- https://porfolio-tonof.netlify.app/

ACERCA DE

Desarrollador web enfocado en crear sitios sencillos y visualmente atractivos para ofrecer la mejor experiencia al usuario. Con amplia experiencia en la creación de sitios responsivos y funcionales, trabajando con herramientas del front-end y aplicando las buenas prácticas para un desarrollo de calidad.

EXPERIENCIA LABORAL

2020 - 2021

Chilpancingo, Guerrero, México

Sitio web de Agencia Viajes Quality

• Sitio web que presenta al cliente información detallada sobre los destinos disponibles de la agencia de viajes.

2022 -2024

Chilpancingo, Guerrero, México

Plataforma Interna de Agencia Viajes Quality

- Desarrolló de una aplicación web con integración de inicio de sesión mediante JWT para interactuar con información sensible de la agencia de viajes.
- Implementación de un módulo para generar cotizaciones complejas, calculando múltiples variables y proporcionando información detallada sobre los cálculos realizados.
- Creación de un módulo CRUD para gestionar las ventas realizadas, incorporando registros detallados de las solicitudes de los usuarios.
- Desarrolló de un módulo exclusivo para administradores, que permite ajustar variables de costos en cotizaciones y gestionar clientes y usuarios registrados.

EDUCACION

2015 - 2020

UNIVERSIDAD AUTONOMA DE GUERRERO

• Ingeniero en Computacion

2022 - 2024

UNIVERSIDAD AUTONOMA DE GUERRERO

 Maestría en Ingeniería para la Innovación y Desarrollo Tecnológico

HABILIDADES

- HTML, CSS, JS
- Sass, Bootstrap, Tailwind
- TS, React, Redux
- NodeJS, MySQL
- Git, Postman
- FileZilla, SSH, Wordpress
- Figma

LENGUAJES

- Español Nativo
- English B1

CERTIFICACIONES

- Curso de introducción al desarrollo web: HTML y CSS (Google)
- JavaScript Essentials 1 (Cisco)